【裁判字號】    99,台上,1276
【裁判日期】    990304
【裁判案由】    違反槍砲彈藥刀械管制條例
【裁判全文】
最高法院刑事判決            九十九年度台上字第一二七六號
上  訴  人  甲○○
選任辯護人  熊賢祺律師
上  訴  人  乙○○
上  訴  人  丙○○
上列上訴人等因違反槍砲彈藥刀械管制條例案件，不服台灣高等
法院台中分院中華民國九十六年十一月十三日第二審判決（九十
六年度上訴字第二一五０號，起訴案號：台灣台中地方法院檢察
署九十五年度偵字第一九一二一號），提起上訴，本院判決如下
：
    主  文
上訴駁回。
    理  由
一、槍砲彈藥刀械管制條例部分
按刑事訴訟法第三百七十七條規定，上訴於第三審法院，非以判
決違背法令為理由，不得為之。是提起第三審上訴，應以原判決
違背法令為理由，係屬法定要件。如果上訴理由書狀並未依據卷
內訴訟資料，具體指摘原判決不適用何種法則或如何適用不當，
或所指摘原判決違法情事，顯與法律規定得為第三審上訴理由之
違法情形，不相適合時，均應認其上訴為違背法律上之程式，予
以駁回。本件原判決綜合全部卷證資料，認上訴人甲○○、乙○
○、丙○○分別有其事實欄所載（甲○○）寄藏及（乙○○、丙
○○）共同持有可發射子彈具有殺傷力之改造手槍及制式子彈之
犯行，已詳敘所憑之證據與認定之理由。因而維持第一審分別論
處上訴人甲○○未經許可，寄藏可發射子彈具有殺傷力之改造手
槍；乙○○、丙○○共同未經許可，持有可發射子彈具有殺傷力
之改造手槍罪刑之判決；駁回上訴人等在第二審之上訴。從形式
上觀察，並無足以影響判決結果之違法情形存在。甲○○上訴意
旨略稱：原判決事實記載上訴人於民國九十四年三月間某日，受
「王天堂」之委託，代為保管均具有殺傷力之不明型式改造手槍
（含彈匣1個，未經扣案）及仿GLOCK廠17型半自動手槍所改造手
槍（槍枝管制編號0000000000 號，含彈匣壹個）各1把暨具殺傷
力之口徑9mm 之制式子彈七發（已擊發三發），而未經許可，同
時寄藏之。並將「扣案之改造手槍及子彈」，先後藏置在其租處
廚房洗碗槽下方與牌照號碼VOK-890 號輕機車坐墊下方置物箱內
，「而未扣案」，持以槍擊被害人張永霖住所之改造手槍，則藏
置於某不詳處所；其事實之認定與理由之說明有所齟齬。又上開
仿GLOCK廠17 型半自動改造手槍及剩餘制式子彈四發，係上訴人
自動於警詢時供述，並帶同警方在前開機車坐墊下方置物箱內取
出，顯係對於未發覺之罪，自首而願受裁判，依修正前之刑法第
六十二條之規定，應減輕其刑，原審未詳加審認，遽謂上訴人不
符自首之規定，尚嫌速斷云云。乙○○上訴意旨略謂：原判決事
實先後記載「本件係案外人賴振志『邀集』上訴人等人『共謀』
持槍射擊恐嚇被害人」，「賴振志『指使』乙○○帶同同案被告
張世奇等人持槍至被害人住所射擊大門」；理由則以「因受賴振
志之指使，甲○○乃夥同乙○○等持槍前往射擊恐嚇被害人」。
其事實理由就犯意之形成及聯絡經過，敘載認定不一，有判決理
由矛盾之違法云云。丙○○上訴意旨則略以：伊僅知前往張永霖
住處係為施以教訓，乙○○並未告知共同持槍射擊等情，既未如
乙○○居主導策劃，僅係聽命配合之從屬角色，犯後坦白認罪，
原審未加斟酌，量處之刑較乙○○為重，有判決理由不備之違法
云云。按證據之取捨與證據之證明力如何，均屬事實審法院得自
由裁量、判斷之職權；苟其此項裁量、判斷，並不悖乎通常一般
之人日常生活經驗之定則或論理法則，又於判決內論敘其何以作
此判斷之心證理由者，即不得任意指摘其為違法，而據為提起第
三審上訴之合法理由。本件原判決依憑上訴人等之自白，並有扣
案改造槍枝及子彈、以及刑事警察局之槍彈鑑定報告等證據資料
，認定甲○○確有未經許可，寄藏可發射子彈具有殺傷力之改造
手槍；乙○○、丙○○確有共同未經許可，持有可發射子彈具有
殺傷力之改造手槍之犯行。所為論斷，核無違背客觀存在之經驗
法則與論理法則。查刑法第六十二條所規定之自首，以對於未發
覺之罪，向有偵查權之機關或公務員自承犯罪，進而接受裁判為
要件。是具有裁判上一罪關係之犯罪，倘其中一部分犯罪已先被
有偵查權之機關或公務員發覺，行為人方就未被發覺之部分，自
動供認其犯行時，即與上開自首之要件不符，自不得適用自首之
規定減輕其刑。依卷內資料，本件係由警局經監視錄影畫面及通
聯紀錄比對，對甲○○等人發生嫌疑而查獲，雖甲○○嗣後帶同
警方取出扣案之槍彈，惟甲○○係同時寄藏扣案改造手槍、未扣
案之改造手槍及制式子彈七發，屬想像競合犯裁判上一罪，其事
後雖供陳其餘受寄藏槍彈部分犯行，自不生自首之效力，原判決
未依自首規定減刑無違法可言。又原判決事實認定上訴人受託代
為保管不明型式改造手槍及仿GLOCK廠17 型半自動手槍所製造之
改造手槍各一把暨具殺傷力之口徑9mm 之制式子彈七發，未經許
可同時寄藏之，已於理由說明所憑之依據，理由欄僅就是否扣案
部分未再一次載明，不生事實理由相互齟齬問題。有罪判決書應
記載犯罪事實，如已足為論罪科刑及適用法律之依據，對於其他
不影響判決本旨之犯罪細節部分，即非事實之必要記載事項，自
亦非法院應調查證據及判決理由應敘述之範圍；從而此等非必要
記載事項，縱法院未予調查、說明，或所為之認定、論敘尚有疏
略，既無礙於論罪科刑及法律之適用，即不生違背法令之問題。
原判決依其確認之事實，適用槍砲彈藥刀械管制條例第八條第四
項、第十二條第四項，刑法第二十八條、第五十五條等規定，論
乙○○與丙○○等共同未經許可，持有可發射子彈具有殺傷力之
改造手槍罪，足為判決之基礎。且說明何以係共謀共同正犯之理
由；至判決內所稱「邀集」或「指使」或帶同之人為「乙○○」
或「甲○○」，此乃共同正犯間行為分擔之態樣，不因其分擔之
犯罪構成要件行為不同，致影響應負之正犯責任，且於全案情節
及判決本旨均無影響，不得任意指摘為違法，而執為第三審上訴
之合法理由。關於刑之量定，屬法院職權裁量之事項，原判決量
處丙○○有期徒刑三年八月（累犯），已審酌刑法第五十七條所
列事項等一切情狀，既未逾越法定刑度，復無失出失入之情形，
不生違背法令之問題。此外，上訴意旨就原審採證認事職權之適
法行使，及判決內已明白論斷之事項，或不影響事實認定及法律
適用之枝節問題，徒憑己見任意指摘為違法，且仍為單純事實之
爭執，核與得為第三審上訴理由之法定要件不相適合。應認其上
訴違背法律上之程式，予以駁回。
二、恐嚇部分
按刑事訴訟法第三百七十六條所列各罪之案件，經第二審判決者
，不得上訴於第三審法院，為該法條所明定。本件上訴人等因恐
嚇危害安全罪案件，原審係依刑法第三百零五條論處罪刑，核屬
刑事訴訟法第三百七十六條第一款之案件。依首開說明，既經第
二審判決，自不得上訴於第三審法院，上訴人等猶提起上訴，顯
為法所不許，應予駁回。
據上論結，應依刑事訴訟法第三百九十五條前段，判決如主文。
中    華    民    國  九十九  年    三    月    四    日
                      最高法院刑事第十一庭
                          審判長法官  石  木  欽
                                法官  洪  佳  濱
                                法官  韓  金  秀
                                法官  段  景  榕
                                法官  周  煙  平
本件正本證明與原本無異
                                      書  記  官
中    華    民    國  九十九  年    三    月    九    日
                                                      v

司法院資訊處製作；財團法人民間司法改革基金會備份。
